# 金融资产

提问人：dxnb123 时间：2020-06-23 14:34:00
陈老师，我们现在在做一个ipo项目，这个公司 2017 年投资了 50 万欧元，取得境外一个公司A20%股权，投资合同还约定，A需要在未来 5 年内每年偿还公司 10 万欧元，公司依然拥有A公司20%股权。对于这项投资，我认为， 50 万欧元投资应该拆分成两部分，其中一部分即未来 50 万欧元的现值作为对A公司的借款作为债权投资，另一部分即 50 万欧元与现值的差额作为取得20%股权付出的对价作为股权投资，有的人认为应该整体作为一项金融资产。请问陈老师，哪种会计处理是对的，同时 2019 年执行新金融工具准则，新的准则下又该如何处理呢，谢谢。

回答人：chenyiwei
你的理解合理，应将 50 万欧元合理分拆为债权投资成本和股权投资成本两部分，不应整体作为一项金融资产核算。
即使对该被投资公司无重大影响，将债权和股权两项性质不同的资产“合成”单项金融资产的做法仍然是不合适的。